【裁判字號】    98,交聲,1478
【裁判日期】    990222
【裁判案由】    聲明異議
【裁判全文】
臺灣臺南地方法院交通事件裁定        98年度交聲字第1478號
移送機關    交通部公路總局嘉義區監理所臺南監理站
異議人即
受處分人    林凱立原名林佳雯.
上列異議人即受處分人因違反道路交通管理處罰條例案件，對於
交通部公路總局嘉義區監理所臺南監理站民國98年11月27日所為
之裁決處分（處分案號：嘉監南字第裁74-S00000000號）聲明異
議，本院裁定如下：
    主  文
異議駁回。
    理  由
一、原處分意旨略以：異議人即受處分人林凱立（下稱異議人）
    駕駛車牌號碼UH-7530 號自用一般小客車，於民國98年11月
    3 日16時34分許，在臺南市○○路與中正路之交岔路口，有
    行經設有燈光號誌管制之交岔路口闖紅燈之違規行為，遭臺
    南市警察局交通隊警員當場攔停製單舉發。嗣經移送機關即
    交通部公路總局嘉義區監理所臺南監理站認其違規事證明確
    ，依照道路交通管理處罰條例第53條第1 項、第63條第1 項
    第 3款及違反道路交通管理事件統一裁罰基準表之規定，裁
    處異議人罰鍰新臺幣（下同）2,700 元，並記違規點數3 點
    等處分。
二、本件聲明異議意旨略以：本件違規照片雖為四連拍，但四張
    皆為紅燈時車輛越過停止線，且橫向並未轉換燈號至綠燈，
    亦無任何車輛橫向經過，且異議人駕駛車輛後方緊連一部車
    ，異議人無法後退，基於安全考量繼續直行，故異議人僅搶
    黃燈而非闖紅燈，因而為此聲明異議，請求撤銷原處分等語
    。
三、按汽車駕駛人，行經有燈光號誌管制之交岔路口闖紅燈者，
    處罰鍰1,800 元以上5,400 元以下，並予記違規點數3 點，
    道路交通管理處罰條例第53條第1 項、第63條第1 項第3 款
    分別定有明文。次按停止線，用以指示車輛停止之界限，車
    輛停止時，其前懸部分不得伸越該線；車輛面對圓形紅燈表
    示禁止通行，不得超越停止線或進入路口，道路交通標誌標
    線號誌設置規則第170 條第1 項、第206 條第1 項第5 款分
    別定有明文。
四、經查：
(一)異議人駕駛車牌號碼UH-7530 號自用一般小客車，於98年11
    月3 日16時34分許，行經臺南市○○路與中正路之交岔路口
    時，經警認其有闖紅燈之違規行為，遭臺南市警察局交通警
    察隊警員以照相儀器拍照後當場攔停製單舉發等情，有臺南
    市警察局98年11月3 日南市警交字第S00000000 號舉發違反
    道路交通管理事件通知單及違規採證照片4 幀附卷可稽。
(二)異議人固辯稱：那時候伊看到黃燈的時候，已經來不及，伊
    開車本來就很慢，當時伊是直行，伊通過停止線，但是燈號
    轉換，所以伊就搶黃燈云云。然按證人即當日舉發本違規事
    件之臺南市警察局交通隊員警張復南於98年12月22日本院調
    查時到庭結證：「（問：本件是否你舉發？〈提示舉發單並
    告以要旨〉）是我舉發的。」、「（問：是否記得當時情形
    ？）記得。」、「（問：當時情形如何？）金華路當時我所
    取締的路口，壹條是運河路、壹條市○○路，這兩個路口號
    誌是同步的，當時我執行勤務時，我們在現場有架設DV。」
    、「（問：後來情形如何？）異議人是闖越金華路與中正路
    之紅燈，當時我們攔停異議人後，有向他說明有架設DV，當
    時要播放給他看時，但是在我們鏡頭前面有一部車當鏡頭遮
    住，所以沒有看到，但是我們還有攜帶長距離的相機，我們
    採證都是在燈號完全轉換為紅燈後，我們才進行採證。」、
    「（問：長距離之相機是否由你所持？）是的。」、「（問
    ：你拍攝之標準及重點為何？）雖然無法像機器那麼精準，
    但是從我的視窗看出去是紅燈之後，車輛過去之後，我才開
    始拍攝。」、「（問：該照片是否由你所拍攝？〈提示卷附
    四張照片〉）是的。」等語明確（詳本院卷第23頁至第24頁
    ），並有證人當庭繪製之現場圖1 紙在卷可稽，足見本件舉
    發之員警當天判斷異議人闖紅燈，係以目視之方法，確認該
    路口燈光號誌已轉換為紅燈後，見異議人仍駕駛上開自小客
    車闖越交岔路口，始持照相儀器拍照後予以攔檢，並排除其
    將遵行號誌行駛之異議人誤為闖紅燈之可能。
五、綜上所述，異議人於上開時、地，駕駛其所有車牌號碼UH-7
    530 號自用一般小客車，有行經設有燈光號誌管制之交岔路
    口闖紅燈之違規行為，應堪認定。則移送機關依道路交通管
    理處罰條例第53條第1 項、第63條第1 項第3 款及違反道路
    交通管理事件統一裁罰基準表相關內容之規定，裁處異議人
    罰鍰2,700 元，並記違規點數3 點，核無違誤。本件異議無
    理由，應予駁回。
六、據上論斷，應依道路交通管理處罰條例第87條第2 項，道路
    交通案件處理辦法第19條，裁定如主文。
中    華    民    國    99    年    2     月    22    日
                  交通法庭法  官  鄭燕璘
以上正本證明與原本無異。
如不服本裁定應於送達後5日內向本院提出抗告狀（應附繕本）
。
                          書記官  蔡明峰
中    華    民    國    99    年    2     月    22    日

司法院資訊處製作；財團法人民間司法改革基金會備份。
